【裁判字號】    90,台上,7374
【裁判日期】    901206
【裁判案由】    盜匪
【裁判全文】
最高法院刑事判決                                九十年度台上字第七三七四號
    上  訴  人  甲  ○
右上訴人因盜匪案件，不服台灣高等法院台南分院中華民國九十年十月四日第二審判
決（九十年度上訴字第四七九號，起訴案號：台灣台南地方法院檢察署八十九年度偵
字第三七一○、三七一三號），提起上訴，本院判決如左：
    主  文
上訴駁回。
    理  由
按刑事訴訟法第三百七十七條規定，上訴於第三審法院，非以判決違背法令為理由，
不得為之。是提起第三審上訴，應以原判決違背法令為理由，係屬法定要件。如果上
訴理由狀並未依據卷內訴訟資料，具體指摘原判決不適用何種法則或如何適用不當，
或所指摘原判決違法情事，顯與法律規定得為第三審上訴理由之違法情形，不相適合
時，均應認其上訴為違背法律上之程式，予以駁回。本件原判決認定上訴人甲○與裘
維中共同意圖為自己不法之所有，由裘維中騎機車搭載上訴人，於八十八年十一月八
日十一時四十分許，在台南縣永康市○○路一五一八號玉山商業銀行永康分行斜對面
南下車道，由上訴人動手將正欲開啟車門之劉玉珠強壓於車子引擎蓋上後，再將之推
倒在地，以此強暴方法致劉玉珠不能抗拒後，伸手強盜劉玉珠之皮包（內有新台幣九
萬三千三百元、支票一張、身分證一張、汽、機車駕照各一張、健保卡五張、購買證
一張、金融卡一張、存摺二本），得手後跳上裘維中所騎機車逃逸，經警查獲等情。
係以上開事實，業據共犯裘維中於警訊、偵查及原審調查時供述甚詳，核與被害人劉
玉珠及證人即警員林治忠、鄭樹山、蔡勝華於檢察官偵查或審理中指證之情節相符，
復有黑色安全帽二頂、黑色外套一件、白色長袖外套一件扣案可資佐證，並有贓物暫
行發還認領保管單一紙足稽。並說明劉玉珠於警訊中指證稱動手強劫者為裘維中，係
因上訴人於強劫後已將其原穿著之白色上衣脫掉，而裘維中被捕獲時卻身穿白色內衣
，致使劉玉珠誤認，仍應依劉玉珠於偵審中之指證為可採，劉玉珠於警訊時之指證不
足為有利於上訴人之認定，上訴人強盜事證明確，因認第一審適用懲治盜匪條例第五
條第一項一款之規定，論處上訴人共同意圖為自己不法之所有，以強暴致使不能抗拒
，而取他人之物（累犯）罪刑，為無不合，予以維持，駁回上訴人在第二審之上訴，
已詳述其所憑之證據及其認定之理由，所為論斷與卷內證據資料相符，從形式上觀察
，並無何違法情形存在。上訴人上訴意旨略以：原審於審理中未依法告知上訴人之基
本權益，且上訴人於案發前一日即受傷昏迷住院，如何能犯案等語。但依原審審判筆
錄之記載，原審已踐行刑事訴訟法第九十五條之程序，且上訴人因犯本案始受槍擊，
而非於犯案前一天即已受傷昏迷。上訴意旨未依據卷內訴訟資料，對原判決究竟如何
不適用法則或適用不當為具體之指摘，徒憑己見，就原判決已說明事項，或屬原審採
證認事職權之適法行使，任意指摘為違法，不得據為第三審上訴之合法理由。其上訴
違背法律上之程式，應予駁回。
據上論結，應依刑事訴訟法第三百九十五條前段，判決如主文。
中      華      民      國     九十     年     十二     月      六      日
                              最高法院刑事第七庭
                                  審判長法官  吳  雄  銘
                                        法官  池  啟  明
                                        法官  石  木  欽
                                        法官  吳  三  龍
                                        法官  王  居  財
      右正本證明與原本無異
                                              書  記  官
中      華      民      國     九十     年     十二     月      十      日


司法院資訊處製作；財團法人民間司法改革基金會備份。
